Rildo Demarqui Pereira

Machine Learning | Data Science | Analytics

https://www.linkedin.com/in/rildo-demarqui Portfólio: https://rdemarqui.github.io e-mail: rildo17@gmail.com São Paulo, São Paulo, Brasil

Engenheiro com experiência no setor de telecomunicações desde 2008, focado em aplicar metodologias orientadas a dados para resolver desafios de negócios. Graduado em Engenharia Elétrica, MBA em gestão de Negócios pelo IBMEC e especialização em Inteligência Artificial pela Poli-USP.

Experiência em extração, análise e visualização de dados, com prática em técnicas de aprendizado de máquina, como classificação, regressão, segmentação, análise de séries temporais, inteligência artificial explicável (XAI) e processamento de linguagem natural (NLP). Atualmente estudando ambientes de nuvem para colocar aplicações de machine learning em produção.

Ferramentas Técnicas: Stack de Machine Learning em Python (pandas, matplotlib, scikit-learn, TensorFlow, etc.), SQL, Git, Power BI, GCP (Google Colab, BigQuery e Vertex AI) e Jupyter Notebook, entre outras.

Principais competências

Machine Learning, Visualização de Dados, Business Analytics, Customer Experience

Formação Acadêmica

Escola Politécnica da USP

mar 2020 - nov 2021 **Especialização** em Inteligência Artificial

Ibmec

jan 2012 - dez 2014 MBA em Gestão de Negócios

Centro Universitário Radial

jan 2003 - dez 2007 **Graduação** em Engenharia Elétrica

Idiomas

Português (Nativo) Inglês (Avançado) Espanhol (Intermediário)

Certificações

AWS Certified AI Practitioner

Amazon Web Services

Six Sigma Yellow Belt

TIM Brasil

Formação Cientista de Dados

Data Science Academy

Experiência

Especialista

nov 2019 - o momento

TIM Brasil | São Paulo, Brasil

Aumento do NPS com a identificação dos principais fatores de insatisfação, utilizando modelos de classificação e técnicas de IA Explicável (SHAP). Aumento da eficiência no tratamento de reclamação de clientes com modelos LLM open source (Mistral), classificando demandas pertinentes à área de engenharia. Extração de insights em gravações de atendimentos com modelo open source de transcrição speech-to-text (Whisper). Criação de dashboards em Power BI para apoiar a tomada de decisão em diferentes áreas e níveis organizacionais. Coleta e análise de dados fim a fim na jornada do cliente para melhoria da experiência. Automação da extração de dados e da análise de impacto com Python.

Engenheiro Sênior

nov 2014 - nov 2019

TIM Brasil | São Paulo, Brasil

Desempenhei um papel de acompanhamento e análise de desempenho da rede de voz e dados, abrangendo tecnologias GSM, UMTS e LTE, com foco nos fornecedores Ericsson, Nokia e Huawei. Defini thresholds e métodos estatísticos para monitoramento de desempenho, gerando regularmente apresentações, estudos e relatórios técnicos. Adicionalmente, desenvolvi ferramentas em VBA e Access para otimizar relatórios gerenciais.

Engenheiro

jan 2009 - nov 2014

TIM Brasil | Rio de Janeiro, Brasil

Desenvolvi cenários com base nas premissas de demanda de tráfego do Marketing. Também fui responsável pelo planejamento orçamentário trienal da Rede de Acesso, representando aproximadamente 20% do CAPEX da empresa. Além disso, elaborei apresentações e relatórios técnico-econômicos para a diretoria e comitê de investimentos, bem como contribuí na confecção e revisão do forecast financeiro.